臺灣新北地方法院民事裁定
111年度聲字第101號
聲  請  人  德威營造有限公司

法定代理人  柯清山  
代  理  人  柯竹華  
上列聲請人因與交通部鐵道局間給付工程款事件，聲請法官迴避
，本院裁定如下：
    主  文
聲請駁回。
    理  由
一、聲請意旨略以：
　㈠聲請人與交通部鐵道局(下稱被告)間請求給付工程款事件，
    以110年度訴字第33號繫屬本院。法官一開庭即未審先斷，
    多次向被告表達「這個用時效就打掉了啦」、「我只是形式
    上走一下程序」等語，有否定聲請人請求之偏頗立場。
　㈡又法官見調查結果不利於被告，竟於被告答辯時向被告暗示
    「這個(防禦方法)很重要，再講一次」等語。
　㈢再者，聲請人於證人詢問程序開始前，即以書狀及言詞聲請
    旁聽人暫時退庭，惟法官未附正當理由而僅命嚴先生一人暫
    時退庭，聲請人欲就其餘二人再為退庭之聲請，法官則嚴斥
    聲請人莫再作爭執，濫用其訴訟指揮權、剝奪其陳述意見之
    權利。
　㈣綜上，足見法官執行職務有偏頗之虞，爰依民事訴訟法第33
    條第1項第2款之規定，聲請該法官迴避等語。
二、按遇有下列各款情形，當事人得聲請法官迴避：二、法官有
    民事訴訟法第32條所定以外之情形，足認其執行職務有偏頗
    之虞者。民事訴訟法第33條第1項第2款定有明文。而所謂足
    認其執行職務有偏頗之虞者，係指以一般通常之人所具有之
    合理觀點，對於該承辦法官能否為公平之裁判，均足產生懷
    疑；且此種懷疑之發生，存有其完全客觀之原因，例如法官
    對於訴訟標的有特別利害關係，或與當事人之一造有密切之
    交誼或嫌怨，或基於其他情形客觀上足疑其為不公平之審判
    者為其原因事實，若僅憑當事人之主觀臆測，或不滿意法官
    不就當事人聲明之證據為調查，或認法官行使闡明權、指揮
    訴訟、維持法庭秩序失當，則不得謂其執行職務有偏頗之虞
    （最高法院110年度台抗字第1054號裁定、最高法院79年台
    抗字第318號裁定意旨參照)。
三、經查，聲請人前開據以聲請迴避之情事，承審法官對被告表
    達「這個用時效就打掉了啦」、「這個(防禦方法)很重要，
    再講一次」等語，然經本院調取110年度訴字第33號卷，可
    見被告已有主張時效抗辯，且「這個(防禦方法)很重要，再
    講一次」，非暗示特定一方之用語，均無足認有偏頗之虞；
    又於證人訊問程序是否命旁聽人退庭，則為法官訴訟指揮權
    之範疇。依前揭說明，不得僅以承審法官之訴訟指揮或闡明
    權行使對其不利為由，即認為承審法官執行職務有偏頗之虞
    。聲請人既未陳明承審法官對於訴訟標的有何利害關係，或
    與被告有密切之交誼或嫌怨，或有何其他情形客觀上足疑其
    為不公平之審判等客觀情事，自不能認為承審法官有民事訴
    訟法第33條第1項第2款之迴避事由。是以，聲請人聲請法官
    迴避，於法即有未合，不應准許，應予駁回。
四、據上論結，本件聲請為無理由，爰裁定如主文。
中　　華　　民　　國　　111 　年　　6 　　月　　22　　日
                民事第六庭    審判長法　官  許瑞東
　　　　　　　　　　
                                    法　官  莊惠真
　　　　　　　　　　　　　　　　　　
                                    法　官　宋家瑋
以上正本係照原本作成
如對本裁定抗告須於裁定送達後10日內向本院提出抗告狀，並應
繳納抗告費新臺幣1,000元整。
中　　華　　民　　國　　111 　年　　6 　　月　　22　　日
                                    書記官　張韶安